【裁判字號】    95,上訴,2785
【裁判日期】    951012
【裁判案由】    違反槍砲彈藥刀械管制條例
【裁判全文】
臺灣高等法院刑事判決                95年度上訴字第2785號
上  訴  人
即  被  告  甲○○
指定辯護人  本院公設辯護人  王永炫
上列被告因違反槍砲彈藥刀械管制條例案件，不服臺灣桃園地方
法院94年度訴字第1776號，中華民國95年5月3日第一審判決（
起訴案號：臺灣桃園地方法院檢察署94年度偵字第13359號），
提起上訴，本院判決如下：
    主  文
原判決關於甲○○部分撤銷。
甲○○未經許可，持有可發射子彈具有殺傷力之改造手槍，處有
期徒刑參年拾月，併科罰金新臺幣拾萬元，罰金如易服勞役，以
新臺幣壹仟元折算壹日。
扣案之仿FN廠半自動手槍之改造手槍肆支（槍枝管制編號：0000
00 0000、0000000000、0000000000、0000000000號），及背包
壹個均沒收。
    事  實
一、甲○○明知可發射子彈具有殺傷力之改造手槍，為槍砲彈藥
    刀械管制條例所管制之槍枝，未經許可，不得無故持有，竟
    基於未經許可持有具有殺傷力改造手槍之犯意，於民國94年
    3、4月間之某日，以新臺幣4萬元之價格向真實姓名年籍不
    詳之成年男子購買，仿FN廠半自動手槍製造之金屬玩具手槍
    ，不知經何人換裝土造金屬槍管改造而成可發射子彈具殺傷
    力之改造手槍4枝（槍枝管制編號：0000000000、000000000
    0、0000000000、0000000000號）後，遂將之藏放在其所有
    之背包內隨身攜帶，未經許可而持有之。嗣於94年7月13日
    凌晨3時許，甲○○手提裝有前開4枝改造手槍之背包，與江
    朝旺（業由原審依未經許可寄藏可發射子彈具殺傷力之改造
    手槍罪，判處期徒刑1年8月，併科罰金新臺幣6萬元確定）
    自桃園縣桃園市○○路桃花香卡拉OK店離開，在該店門口附
    近見桃園縣政府警察局桃園分局景福派出所警員執行巡邏勤
    務，甲○○恐遭警方查獲，乃將裝有上開4枝改造手槍之背
    包交予江朝旺，請其代為保管，江朝旺接下背包後，往前步
    行約1分鐘後，在桃園縣桃園市○○路125號前，見路旁騎樓
    下停有1輛自小客車，即轉身進入騎樓，將裝有上開改造手
    槍之背包丟進該自小客車底盤與地面之間，但仍為警發現有
    異查獲，並扣得上開具殺傷力之改造手槍4支，及上開背包1
    個。
二、案經桃園縣政府警察局桃園分局報請臺灣桃園地方法院檢察
    署檢察官偵查起訴。
    理  由
一、訊據上訴人即被告甲○○對於上揭事實坦承不諱，核與共同
    被告江朝旺於原審供稱，伊從被告手中接過裝有上開手槍之
    背包後，就將該背包丟棄在地上（見原審卷第92頁），及證
    人即查獲之警員陳逸任於原審證稱，案發當時，伊正執行巡
    邏勤務，發現民權路上大爵商務汽車旅館對面騎樓底下有1
    群人聚集，形跡可疑，那群人看到警方就立刻散開，只有被
    告與江朝旺往警方反方向離開，伊注意他們兩人走了約10公
    尺，被告將手上提的背包交給江朝旺後，被告往伊的方向走
    過來，江朝旺從被告手上接過包包後，再往前走了2、3部車
    身距離後，然後就閃身進入旁邊騎樓底下，當時騎樓底下停
    放一部白色march轎車，伊直覺有問題，所以將機車調轉回
    頭，看江朝旺，等到伊到時，江朝旺已經從騎樓下走出來來
    到白色march車前，伊看到他身上的包包只剩下一個，伊在
    四周巡視了一下，在白色汽車底下，看到1個包包，我問江
    朝旺，車子底下的包包是誰的？江朝旺回答不是他的，也不
    知道誰丟在那邊，這時被告也來到白色march停車點，伊覺
    得可疑，就伸手將在車子底下包包撿起來，打開用手電筒照
    射，結果看到裡面是1批槍械（見原審卷第81、82頁）之情
    節相符，又有上開4枝手槍及背包1個扣案可資佐證，而上開
    4 枝手槍經送鑑驗結果，認4支係仿FN廠半自動手槍製造之
    金屬玩具手槍（槍枝管制編號：0000000000、0000000000、
    0000000000、0000000000號），均係更換土造金屬槍管改造
    而成之改造手槍，其中槍枝管制編號：0000000000、000000
    0000、0000000000號之改造手槍，機械性能良好，可擊發適
    用子彈，具有殺傷力，槍枝管制編號：0000000000號之改造
    手槍經檢視雖欠缺復進簧，惟不影響其擊發功能，可供擊發
    子彈使用，亦具有殺傷力，有內政部警政署刑事警察局94年
    7月13日刑鑑字第0940107528號槍彈鑑定書附卷可稽（見偵
    查卷自第80頁至第84頁）。據此足見，被告上開自白，與事
    實相符，堪以採信。是被告上開犯行，足堪認定，應論罪科
    刑。
二、核被告所為，係犯槍砲槍彈刀械管制條例第8條第4項之未經
    許可，持有可發射子彈具殺傷力之改造手槍罪，且其持有之
    犯行，係繼續犯為實質一罪。被告犯罪後，刑法第42條易服
    勞役及第38條沒收等規定，於95年1月7日修正，並於95年7
    月1日施行，此修正雖非犯罪構成要件之變更，但顯已影響
    行為人刑罰之法律效果，自屬法律有變更，依新法第2條第1
    項規定，比較刑法修正前後規定（含法律適用應整體適用不
    得割裂適用之法理）結果，修正後之刑法第42條易服勞役規
    定，較修正前刑法第42條易服勞役規定有利於被告，是被告
    上開犯行，應適用修正後之刑法規定。
三、原審以被告事證明確，予以論罪科刑，固非無見，惟如前述
    上開刑法第42條及第38條業已修正，原審未及審酌，尚有未
    洽。被告上訴認原審量刑過重，指摘原判決不當，請求撤銷
    原判決，雖無理由，然原判決如前述，有未及審酌刑法第42
    條及第38條業已修正之處，自應由本院將原判決關於甲○○
    部分撤銷，另為適法之諭知。爰審酌被告持有具殺傷力之改
    造手槍有4支，數量不少，對社會治安危害非輕，又為避免
    遭警方查獲竟將該等手槍交其朋友即江朝旺寄藏，甚為可議
    ，惟犯後坦承犯行，犯後態度尚稱良好等一切情狀，量處如
    主文第2項所示之刑，而併科罰金部分，應依修正後之刑法
    第42條第3項前段規定，諭知折算易服勞役標準，以示懲儆
    。
四、扣案具殺傷力之仿FN廠半自動手槍製造之玩具手槍換裝土造
    金屬槍管改造而成之改造玩具手槍4支，屬違禁物，應依修
    正後刑法第38條第1項第1款之規定宣告沒收。扣案之背包1
    個，為被告所有且係供盛裝上開4枝手槍所用之物，爰依修
    正後刑法第38條第1項第2款宣告沒收。至於警方同時扣案之
    仿BERETTA廠84型半自動手槍製造之玩具手槍1支（槍枝管制
    編號：0000000000號），經鑑定不具殺傷力，此有內政部警
    政署刑事警察局上開槍彈鑑定書附卷可稽，自非違禁物；又
    同時扣案之被告所有，存有手槍照片之手機1支，亦非違禁
    物，且非供被告持有該等手槍所用之物，依法均不予宣告沒
    收，附此敘明。
據上論結，應依刑事訴訟法第369條第1項前段、第364條、第299
第1項前段，槍砲槍彈刀械管制條例第8條第4項，刑法第2條第1
項前段、第11條前段、第42條第3項前段、第38條第1項第1款、
第2款，判決如主文。
本案經檢察官沈世箴到庭執行職務。
中    華    民    國    95    年    10    月    12    日
                  刑事第十六庭審判長法  官  葉騰瑞
                                    法  官  莊明彰
                                    法  官  黃俊明
以上正本證明與原本無異。
如不服本判決，應於收受送達後十日內向本院提出上訴書狀，其
未敘述上訴之理由者並得於提起上訴後十日內向本院補提理由書
（均須按他造當事人之人數附繕本）。
                                    書記官  廖婷璇
中    華    民    國    95    年    10    月    12    日
附錄：本案論罪科刑法條全文
槍砲槍彈刀械管制條例第8條第4項
未經許可，持有、寄藏或意圖販賣而陳列第1項所列槍枝者，處3
年以上10年以下有期徒刑，併科新臺幣700萬元以下罰金。


司法院資訊處製作；財團法人民間司法改革基金會備份。
